臺灣桃園地方法院刑事判決　　　　　　　 93年度易字第762號
公　訴　人　臺灣桃園地方法院檢察署檢察官
被　　　告　甲○○　男　45歲.
　　　　　　　　　　　號
上列被告因竊盜案件，經檢察官提起公訴（93年度偵字第8984號
），及移送併案審理（93年度偵字第19350 號），被告於本院準
備程序進行中，就被訴事實為有罪之陳述，經本院告知簡式審判
程序意旨，並聽許公訴人及被告之意見後，本院合議庭裁定依簡
式審判程序審理，本院判決如下：
    主  文
甲○○共同連續攜帶兇器毀越安全設備於夜間侵入住宅竊盜，累
犯，處有期徒刑壹年拾月。
    事  實
一、甲○○前因妨害公務案件，經本院於民國91年9 月17日以91
    年度易字第1341號刑事判決判處有期徒刑6 月確定，並於92
    年12月8 日入監執行完畢（構成累犯）。詎料仍不知悔改，
    與湯義雄（另為不起訴處分）共同基於意圖為自己不法所有
    之概括犯意聯絡，先後於：
  (1)93年1 月1 日晚上23時30分許，在桃園縣大溪鎮福安里5 鄰
    3 之4 號之乙○○住處，共同攜帶於現場所撿拾客觀上足供
    兇器使用之長約1 公尺半，約拇指寬之鐵條1 支，破壞前開
    後將前開鐵條棄置於現場。
  (2)為搬運如附表所示之贓物，甲○○與湯義雄復於同年1 月2
    日凌晨2 時許，在桃園縣大溪鎮○○街47號前，由甲○○把
    風，湯義雄持客觀上足供兇器使用之磨平六角板手，撬開丙
    ○○所有車號LH-5570 號廂型車車門後，進入車內發動引擎
    並駕駛LH-5570 號廂型車至上開乙○○住處外，將所竊得如
    附表所示之贓物搬運至LH-5570 號車內，欲準備載運至桃園
    市區內變賣。
  (3)甲○○與湯義雄二人駕駛前開LH-5570 號廂型車行至桃園縣
    八德市○○路時，因廂型車破胎，甲○○與湯義雄再至桃園
    縣八德市○○街33號前，由甲○○把風，湯義雄持客觀上足
    供兇器使用之磨平六角板手，竊取丁○○所有車號SM-4419
    號自用小客車，二人駕駛上開自用小客車返回前開八德市○
    ○路處，除附表編號所示之木雕彌勒佛留置於原LH-5570
    號廂型車外，其餘竊得之物均移至SM-4419 號自用小客車內
    ，二人駕駛小客車至桃園市變賣部分上開所竊得之物後，返
    回甲○○位於桃園縣復興鄉三民村18鄰基國派86號住處，並
    將附表編號至之物放置於甲○○住處內，湯義雄則駕駛
    SM-4419 號自用小客車載運其他未售出之贓物離去，行至桃
    園縣大溪鎮○○里○○○道路旁，因該自用小客車已經耗盡
    汽油無法行駛，湯義雄遂將小客車及其內之贓物一併棄置於
    道路旁。嗣經警方循線查獲，並於甲○○住處內起出附表編
    號至之贓物後，始知上情。
二、案經桃園縣政府警察局大溪分局報請台灣桃園地方法院檢察
    署檢察官偵查起訴。
    理  由
一、程序部分：本件被告甲○○所犯係死刑、無期徒刑或最輕本
    刑為3 年以上有期徒刑以外之罪，其於準備程序中就被訴事
    實為有罪之陳述，經本院告知簡式審判程序之旨，並聽取當
    事人意見後，經本院合議庭依刑事訴訟法第273 條之1 第1
    項規定裁定由受命法官獨任進行簡式審判程序，合先敘明。
二、訊據被告甲○○對於前揭犯罪事實除辯稱並未竊得如附表編
    號之電視機一台外，餘均坦承不諱。經查，被告坦承部分
    ，核與共犯湯義雄於警詢、偵訊時所為之陳述，及被害人乙
    ○○、丙○○、丁○○三人於警詢時之陳述大致相符，並有
    贓物認領保管單3 紙及贓物照片29幀附卷可參，被告自白部
    分與事實相符，又被告雖以前情置辯，惟電視機遭竊之事實
    ，業經被害人乙○○於警詢時指述綦詳，且同案被告湯義雄
    亦於警詢時陳稱「在屋內搜刮電視機等值錢物品」等語（參
    93年度偵字第8984號第30頁背面之湯義雄警詢筆錄），被告
    前開辯解顯屬無稽，從而本件事證明確，被告犯行堪以認定
    。
三、按刑法第321 條第1 項第3 款之攜帶兇器竊盜罪，係以行為
    人攜帶兇器竊盜為其加重條件，此所謂兇器，其種類並無限
    制，凡客觀上足對人之生命、身體、安全構成威脅，具有危
    險性之兇器均屬之，且祇須行竊時攜帶此種具有危險性之兇
    器為已足，並不以攜帶之初有行兇之意圖為必要。被告持撿
    拾而來之鐵條，將被害人乙○○住處鐵門上之鐵條破壞後侵
    入住宅行竊，該鐵條雖未扣案，惟既足以將鐵門上之鐵條撬
    開破壞之，若非質地相當堅硬之物，實難成其效，則若持之
    用以攻擊人體，顯亦足以造成傷害，是可認該物客觀上可對
    人之生命、身體、安全構成威脅，具有危險性，應屬刑法第
    321 條第1 項第3 款所定之兇器。又被告係與共犯湯義雄共
    同以磨平之六角板手撬開前揭犯罪事實(2)、(3)汽車之車門，
    而參偵卷第60頁上方LH-5570 號廂型車門鎖被整個撬出之照
    片所示，被告二人所使用之磨平六角板手應係屬質地堅硬且
    尖銳之物，持之用以攻擊人體，當足以造成傷害，亦應屬刑
    法第321 條第1 項第3 款所定之兇器。被告甲○○於93年1
    月1 日夜間23時30分許，持上開鐵條破壞被害人乙○○住處
    鐵門而侵入行竊，核其所為，係犯刑法第321 條第1 項第1
    款、第2 款及第3 款之攜帶兇器毀越安全設備於夜間侵入住
    宅加重竊盜罪。又被告於同年月2 日凌晨持磨平之六角板手
    竊取LH-5570 號廂型車及SM-4419 號自用小客車，核其所為
    ，係另犯刑法第321 條第1 項第3 款之攜帶兇器加重竊盜罪
    。被告與共犯湯義雄二人間，具有犯意聯絡及行為分擔，為
    共同正犯。又被告先後多次竊盜犯行，時間緊接，所犯構成
    要件雖有攜帶兇器毀越安全設備於夜間侵入住宅加重竊盜罪
    及攜帶兇器加重竊盜罪之分，仍成立連續犯，應依刑法第56
    條之規定論以情節較重之攜帶兇器毀越安全設備於夜間侵入
    義雄係攜帶警方自被告甲○○家中所扣得之板手二支、油壓
    剪、鐵撬、鉗子及榔頭各一支等物為工具（以下簡稱扣案工
    具）而破壞被害人乙○○住宅鐵門後入內行竊云云，惟被告
    於偵訊及本院審理時均堅決否認有攜帶扣案工具行竊，陳稱
    伊係撿拾現場鐵條撬開鐵門等語，本院經審理結果認為並無
    積極證據足證被告有攜帶前開扣案工具行竊之犯行，而被告
    辯稱係以現場所拾獲之鐵條撬開鐵門等語亦非顯不合理，公
    訴意旨關於此部分之記載應有未洽，又雖本院認定被告係以
    現場所撿拾之鐵條行竊，然仍構成刑法第321 條第1 項第3
    款之攜帶兇器加重竊盜罪，與起訴法條並無不同，附此敘明
    。被告前因妨害公務案件，經本院於民國91年9 月17日以91
    年度易字第1341號刑事判決判處有期徒刑6 月確定，並於92
    年12月8 日入監執行完畢，有臺灣高等法院被告全國前案紀
    錄表存卷可按，其受有期徒刑執行完畢後五年內再犯有期徒
    刑以上之本罪，為累犯，應依刑法第47條規定加重其刑。爰
    審酌被告前有多次竊盜前科，有臺灣高等法院被告全國前案
    紀錄表在卷可佐，素行不佳，其攜帶兇器逾越安全設備於夜
    間侵入住宅竊盜，對於被害人居住及身體安全之危害甚鉅，
    又其所竊得之財物價值甚高，犯後坦承犯行態度尚稱良好，
    及其生活狀況、智識程度、犯罪之動機、目的等一切情狀，
    量處如主文所示之刑。扣案之板手二支、油壓剪、鐵撬、鉗
    子及榔頭各一支，雖為被告所有，惟並無證據證明係被告犯
    罪所用之物，已如前述，公訴人聲請依法宣告沒收，顯有誤
    會，本院無從宣告沒收，併此敘明。
四、臺灣桃園地方法院檢察署93年度偵字第19350 號移送併辦意
    旨雖略以：被告於93年11月23日上午某時，在台北縣三峽鎮
    ○○街81號前，以自備鑰匙開啟李鴻民所有置放於該地車號
    FXJ-877 號重型機車電門而竊取之，與前述起訴之竊盜犯行
    ，具有連續犯裁判上一罪關係，應併案審理云云。惟查本件
    經起訴之前述犯罪事實，其犯罪時間係在「93年1 月1 日及
    同年月2 日」，而移送併辦之犯罪事實係在「93年11月23日
    」，與本件前述犯罪事實相距已達11個月之久，顯難認自難
    認與本件係基於概括犯意而為之連續犯關係。是被告前開93
    年11月12日所犯之竊盜案件，應係另行起意所為，非本件起
    訴效力所及，本院不得併予審理，應退回檢察官另行偵辦，
    併予敘明。
五、據上論斷，依刑事訴訟法第273 條之1 第1 項、第299 條第
    1 項前段，刑法第28條、第56條、第321 條第1 項第1 款、
    第2 款、第3 款，第47條，判決如主文。
本案經檢察官張啟聰到庭執行職務。
中　　華　　民　　國　　94　　年　　2 　　月　　25　　日
                  刑事第五庭    法　官　周炳全
以上正本證明與原本無異。
如不服本判決，應於送達後10日內，向本院提出上訴狀。
                                書記官  陳夏施
中　　華　　民　　國　　94　　年　　3 　　月　　11　　日
附表
┌────┬───────┬─────┬────────┐
│編    號│  品名、數量  │編     號 │  品名、數量    │
├────┼───────┼─────┼────────┤
│      │木箱座一個    │        │樹頭台座三個    │
├────┼───────┼─────┼────────┤
│      │原木桌一個    │        │花瓶一個        │
├────┼───────┼─────┼────────┤
│      │木雕鯉魚一對  │        │木製柺杖二支    │
├────┼───────┼─────┼────────┤
│      │彌勒佛一尊    │        │電火鍋一台      │
├────┼───────┼─────┼────────┤
│      │木雕彌勒佛一尊│        │音響一組        │
├────┼───────┼─────┼────────┤
│      │樹瘤一個      │        │喇叭音箱一對    │
├────┼───────┼─────┼────────┤
│      │空氣壓縮機一台│        │電鍋一個        │
├────┼───────┼─────┼────────┤
│      │天然奇石三顆  │        │電鋸一台        │
├────┼───────┼─────┼────────┤
│      │木雕老鷹一對  │        │電視機一台      │
└────┴───────┴─────┴────────┘
附錄本件論罪科刑法條全文
中華民國刑法第321條
犯竊盜罪而有左列情形之一者，處六月以上、五年以下有期徒刑
：
一  於夜間侵入住宅或有人居住之建築物、船艦或隱匿其內而犯
    之者。
二  毀越門扇、牆垣或其他安全設備而犯之者。
三  攜帶兇器而犯之者。
四  結夥三人以上而犯之者。
五  乘火災、水災或其他災害之際而犯之者。
六  在車站或埠頭而犯之者。
前項之未遂犯罰之。
